---
title: "REPLACE ME"
output:
    html_document:
    df_print: paged
theme: sandstone
---

```{r echo=FALSE, message=FALSE, warning=FALSE}
library(tidyverse)
library(here)
source(here::here("code/lib.R"))
theme_set(theme_bw())
```

```{r read}
atividade = read_csv(here::here("data/atividade-por-perfil-20190322.csv"), 
                    col_types = ("dcccccddddddddddddd")) 

```

## 1.  Qual o partido qual o partido mais assíduo  no twitter
// observar a partir de qtd de parlamentares ativos
// depois analisar, dos ativos, quais os mais assíduos
// classificar por partido

```{r}

ativos_2019 <- atividade %>% 
  filter(!is.na(twitter), seguidores != 0, segue != 0, engaj_mediano > 20, engaj_mediano_proprio > 20, engaj_total_retweet > 0)

agrupados_partido <- ativos_2019 %>%
  group_by(partido) %>% summarise(media = mean(engaj_mediano))

agrupados_partido %>%
    ggplot(aes(x = partido, y = media)) + 
    geom_jitter(width = .05) +
    labs(x = "partido", y = "media de engajamento")
  

```


## 2. Quais os parlamentares mais populares (os mais seguidos) no twitter? 

```{r}

```


## 3. O parlamentar mais retweetado também é o mais popular? (O alcance depende da quantidade de seguidores?)

```{r}

```


## 4. Qual partido que possui mais parlamentares ativos ? (possuem twitter)

```{r}

```


## 5. Os parlamentares que mais possuem conteúdo próprio são os mais populares?

```{r}

```

## 6. Quais os estados que têm maior engajamento no twitter?
