---
title: "Tweets dos congressitas brasileiros em 2019"
author: Mariana Mendes.
output:
  html_document:
    df_print: paged
    toc: yes  
    toc_float: yes
  html_notebook:
    toc: yes
    toc_float: yes
---

```{r echo=FALSE, results="asis", cache=FALSE}
## Global options
options(scipen=999)
options(max.print = "75")

```

```{r echo=FALSE}
library(tidyverse)
source(here::here("code/lib.R"))
theme_set(theme_bw())
```
Nesta análise iremos explorar dados sobre as contas do Twitter de nossos representantes federais em 2019. Analisaremos correlações entre algumas variáveis. Os dados brutos têm 72.316 tweets cuja data de criação segundo a API é em 2019. Esses tweets foram coletados em 22 de março de 2019.

Primeiro vamos carregador nosso dados:
```{r read}
atividade = read_projectdata()
```

```{r}
ativos <- atividade %>% 
  filter(!is.na(twitter), seguidores != 0, segue != 0) 

```

Analisaremos a correlação entre número de seguidores e engajamento total, likes e retweets para todos os tweets vistos: 
```{r}
ativos %>% 
  ggplot(aes(x = seguidores, y = engaj_total)) + 
  geom_point() +
  labs(title = "Distribuição dos seguidores pelo engajamento total",
             y = "Engajamento", x = "Seguidores")
```


Os coeficientes de pearson e spearman foram bem distintos. O coeficiente de pearson é geralmente utilizado para medir relações lineares, já o de spearman monoticas.
Mas o que isso quer dizer? Que as variáveis comparadas, o engajamento total e o número de seguidores tendem a mudar juntas, mas não necessariamente a uma taxa constante. 

```{r}
ativos %>%
    summarise(pearson = cor(seguidores, engaj_total, method = "pearson"), 
            spearman = cor(seguidores, engaj_total, method = "spearman"),
            kendall = cor(seguidores, engaj_total, method = "kendall"))
```


Podemos também correlacionar os parlamentares mais seguidos e os menos seguidos, verificando a correlação nesses dois casos. 


```{r}

ativos %>%  
  mutate(top = if_else(seguidores >= 146801, "Top 20 ", "Other")) %>% 
  ggplot(aes(x = seguidores, y = engaj_total)) + 
  geom_point(color = 'red', alpha = .7) + 
  facet_wrap(~seguidores >= 146801)+
     labs(title = "Distribuição dos seguidores pela atividade",
             x = "Atividade", y = "Seguidores")


ativos %>% filter(seguidores >= 146801) %>%
    summarise(pearson = cor(seguidores, engaj_total, method = "pearson"), 
            spearman = cor(seguidores, engaj_total, method = "spearman"),
            kendall = cor(seguidores, engaj_total, method = "kendall"))

ativos %>% filter(seguidores < 146801) %>%
    summarise(pearson = cor(seguidores, engaj_total, method = "pearson"), 
            spearman = cor(seguidores, engaj_total, method = "spearman"),
            kendall = cor(seguidores, engaj_total, method = "kendall"))

```


Observamos que a quantidade de seguidores para os mais seguidos não tem uma forte correlação com a variável engajamento total. Já para os parlamentares que consideramos um número de seguidores padrão, o método de spearman aponta uma correlação mediana positiva de 0.57.





Outras variáveis que talvez tenham alguma relação, seria o número de tweets escritos pelo próprio parlamentar e o quanto de "atenção" (likes e retweets) as postagens do parlamentar recebem. 
Ou seja, iremos descobrir a correlação entre n_próprio e engaj_total_próprio.

```{r}

ativos %>%  
  ggplot(aes(x = n_proprio, y = engaj_total_proprio)) + 
  geom_point(color = 'blue', size = 4, alpha = .4) +
     labs(title = "Distribuição do conteúdo próprio pelo engajamento em conteúdo autoral",
             x = "Conteúdo próprio", y = "Engajamento em conteúdo autoral")

```


O coeficiente de spearman não é sensível a assimetrias na distribuição, já o de pearson sim. Observando o gráfico é possível perceber que os dados não forma uma nuvem  “bem  comportada”,  com  alguns  pontos  muito  afastados dos restantes, sendo assim, será mais adequado usar Spearman para observar a correlação. 

```{r}
ativos %>% 
    summarise(spearman = cor(n_proprio, engaj_total_proprio, method = "spearman"))
```


O correlação entre as duas variáveis é mediana, 0,74, isso significava que provavelmente a quantidade de likes e retweets muda de acordo de com a quantidade de conteúdo próprio postado, existe uma dependência razoável. 